【裁判字號】    95,抗,61
【裁判日期】    950418
【裁判案由】    聲請定其應執行刑
【裁判全文】
臺灣高等法院高雄分院刑事裁定            95年度抗字第61號
聲  請  人  台灣高雄地方法院檢察署檢察官
抗告人即
受  刑  人  甲○○
                    (現在臺灣高雄第二監獄執行中)
上列抗告人因聲請定其應執行刑案件，不服臺灣高雄地方法院中
華民國95年2 月7 日裁定（95年度聲字第493 號，台灣高雄地方
法院檢察署95年度執聲字第274 號），提起抗告，本院裁定如下
：
    主  文
原裁定撤銷。
聲請駁回。
    理  由
一、本件抗告意旨略以：原裁定定應執行刑之罪中，其中台灣
    高雄地方法院94年度簡字第4606號詐欺罪判有期徒刑3 月部
    分，抗告人不服，抗告人並無詐欺犯行，且抗告人尚未收受
    該判決書即喪失上訴權，懇請明察，以免冤抑等語。
二、本件聲請人台灣高雄地方法院檢察署檢察官聲請就抗告人所
    犯如附件所示3 罪定應執行刑，原審法院乃依法裁定抗告人
    應執行有期徒刑1 年。惟查：附件所示台灣高雄地方法院94
    年度簡字第4606號抗告人所犯詐欺案件，抗告人於檢察官偵
    查中已向檢察官陳明其居所係高雄市新興區○○○路17號5
    樓之2 ，此有台灣高雄地方法院檢察署93年度偵字第23558
    號偵查卷可稽，依刑事訴訟法第55條第1 、2 項規定抗告人
    上開陳明，效力及於同地之各級法院；而台灣高雄地方法院
    檢察署檢察官偵查後，向原審法院聲請簡易判決處刑，嗣原
    審法院未經開庭逕以簡易判決處抗告人有期徒刑3 月，並將
    判決書交付郵局送達予抗告人之戶籍地址高雄縣橋頭鄉○○
    村○○路16之5 號，因郵務士未獲會晤抗告人本人亦無受領
    文書之同居人或受僱人，乃於94年9 月8 日將判決書寄存於
    高雄縣政府警察局岡山分局橋頭分駐所，但並未另向抗告人
    前開居所地送達等情，業經本院調取台灣高雄地方法院94年
    度簡字第4606號案卷核閱無訛；台灣高雄地方法院未向抗告
    人陳明之居所送達判決書，其送達已違反刑事訴訟法第62條
    及民事訴訟法第136 條第1 項規定，準此，該判決書既尚未
    經抗告人收受，自無從起算抗告人之上訴期間，該案即尚未
    確定。台灣高雄地方法院檢察署檢察官就尚未確定之上開詐
    欺案件，聲請與如附件所示之其他2 案件定應執行刑，尚非
    適法，原審法院未查，逕予裁定抗告人應執行有期徒刑1 年
    ，顯有未當。抗告人據此提起抗告，為有理由，應由本院撤
    銷原裁定，並駁回檢察官之聲請。
三、據上論結，應依刑事訴訟法第413 條，裁定如主文。
中    華    民    國    95    年    4     月    18    日
                  刑事第一庭    審判長法  官  郭雅美
                                      法  官  莊崑山
                                      法  官  范惠瑩
以上正本證明與原本無異。
如不服本裁定應於送達後5 日內向本院提出抗告狀。
中    華    民    國    95    年    4     月    19    日
                                      書記官  張明賢


司法院資訊處製作；財團法人民間司法改革基金會備份。
